【裁判字號】    92,裁,818
【裁判日期】    920619
【裁判案由】    兒童及少年性交易防制條例
【裁判全文】
最  高  行  政  法  院  裁  定                    九十二年度裁字第八一八號
    上  訴  人  中國時報文化事業股份有限公司
    代  表  人  甲○○
    訴訟代理人  阮禎民律師
    被 上訴 人  臺北市政府
    代  表  人  乙○○
右當事人間因兒童及少年性交易防制條例事件，上訴人對於中華民國九十一年四月十
五日臺北高等行政法院九十一年度簡字第四二○號判決，提起上訴，本院裁定如左：
    主  文
上訴駁回。
上訴審訴訟費用由上訴人負擔。
    理  由
一、按對於適用簡易程序之裁判提起上訴或抗告，須經本院許可，且該許可以訴訟事
    件所涉及之法律見解具有原則性者為限，行政訴訟法第二百三十五條定有明文。
    所謂訴訟事件涉及之法律見解具有原則性，係指該事件涉及之法律問題意義重大
    ，而有加以闡釋必要之情形而言。
二、本件上訴人出版發行之「中國時報」於八十九年七月十八日第五十四版刊登「優
    質聯誼、00000000、重慶北路二段一七九號」廣告一則，被上訴人以其
    違反「兒童及少年性交易防制條例」第三十三條第一項規定，乃對之課處罰鍰新
    臺幣（下同）五萬元。上訴人不服，循序提起行政訴訟，經臺北高等行政法院以
    簡易判決駁回。其上訴意旨略以：一、原審法院就本件所表示之法律見解與其他
    相類似案件之判決，即臺北高等行政法院九十一年度簡字第三六五號判決、最高
    行政法院八十九年度判字第三七六四號、第三七六五號判決，出現重大歧異牴觸
    之情況，應認本件所涉及之法律見解具有原則性，應許可上訴，以求法律見解之
    統一。二、系爭廣告之文字內容，並無足以引誘或促使人為性交易之作用，此則
    廣告如確係經營色情之業者所委刊，上訴人實無從予以判別與區分，與兒童及少
    年性交易防制條例第三十三條第一項規定要件顯不相當，原審判決有適用法則不
    當之違法。三、前開條文於八十八年六月二日修正公布後，立法意旨已由修正前
    之結果論改為意圖論，上訴人在出版品上刊登系爭廣告，與委刊人是否經營色情
    行業，其間並非有何必然關係，原審判決對於上訴人上開主張契置不論，並對上
    訴人在原審提出檢察官對高信豐之不起訴處分書，既不採納，亦無一字指駁，自
    屬理由不備。四、又系爭廣告只有「優質聯誼」字樣，另加電話號碼及地址，並
    無「交友聯誼」或「另徵女服務生」，原審判決亦有理由矛盾之嫌。五、系爭廣
    告表面上看來，並無暗示性之文詞存在，上訴人縱有誤刊色情廣告情事，亦無任
    何過失。六、現今一般媒體每日刊登類似之廣告不知凡幾，被上訴人並未悉予科
    罰，本件處分有差別待遇之違法云云。
三、查本院八十九年度判字第三七六四號、第三七六五號判決內，各該刊登之廣告分
    別為「護膚坊00000000」、「美容護膚00000000」，與本件廣告內容完全不同；
    而臺北高等行政法院九十一年度簡字第三六五號判決標的之廣告內容，與本件亦
    不完全相同，難認各法院間就同類事件所表示之法律見解有互相牴觸情形。此外
    上訴人其餘上訴論旨所指各節，均係事實審法院本諸自由心證，依職權認定之事
    項，難認符合行政訴訟法第二百三十五條第二項所規定「訴訟所涉及之法律見解
    具有原則性」之要件，揆諸首揭說明，本件上訴不應許可，應予駁回。又本件上
    訴既因法律見解不具有原則性而從程序駁回，上訴論旨其他主張，自毋庸論究，
    併予明。
四、依行政訴訟法第二百四十九條第一項前段、第一百零四條、民事訴訟法第九十五
    條、第七十八條，裁定如主文。
中    華    民    國    九十二      年      六        月      十九      日
                    最 高 行 政 法 院  第 五 庭
                                審 判 長 法  官      徐  樹  海
                                         法  官      黃  璽  君
                                         法  官      鄭  淑  貞
                                         法  官      林  家  惠
                                         法  官      林  茂  權
右  正  本  證  明  與  原  本  無  異
                                         法院書記官  阮  桂  芬
中    華    民    國    九十二      年      六        月      十九      日


司法院資訊處製作；財團法人民間司法改革基金會備份。
